# 应收账款是否存在资产价值回升问题？陈版

提问人：呼叫帮助 时间：2010-12-31 22:42:30
国资委报表中有资产价值回升一项，请问计提的坏账是否存在价值回长升？ 若存在资产价回升，请问在什么情况下，会存在资产价值回升？

回答人：chenyiwei
计提坏帐准备之后，因债务人财务状况好转等原因，在实际回收帐款之前，认为可回收金额的估计数比原先的估计增加时，就存在价值回升。类似地，存货也可能因为市场价值变动等原因产生价值回升。不过在实务中实际变现资产之前确认其价值已经回升需要谨慎，要获取确凿的证据。

回答人：chenyiwei
回复 板凳 呼叫帮助 的帖子一般只有按个别认定法计提的坏帐准备才会出现因价值回升而转回的情况。

回答人：chenyiwei
回复 地板 jjyy11 的帖子帐龄分析法是按组合计提准备的一种方法。每年末都会根据该组合内的应收帐款余额和相应的计提比例计算出该组合对应的坏帐准备的应有余额，并且把坏帐准备余额调节到该余额，所以调节数是与应收帐款余额的增减相对应的，一般是因为应收款项余额减少导致的按比例计提的准备转回（类似于转销）。在帐龄分析法下，因为一项应收帐款无论它的债务人信用状况如何变化，帐龄总是随着时间流逝在加长，因此帐龄分析法下是不会单独考虑因债务人信用状况改善而导致的坏帐准备转回的。

回答人：chenyiwei
回复 8 楼 zoujiecpa 的帖子 1 、基本是如此。根据 22 号准则应用指南，首先对单项金额重大的应收款项按个别认定法进行坏帐准备测试，如果经测试未发生减值的，则并入相应信用风险组合中按组合计提坏帐准备。 2 、我理解累计折旧的“本期增加”中的“新增”应当很少见。即使是以特殊方式取得的固定资产，如非同一控制下企业合并中新增的被合并方固定资产等，此时的正确做法应是直接以公允价值作为原值，不应分别反映为原值和累计折旧各自的增加，因此理论上似乎是不应存在的。但是，实务中对于非同一控制下的控股合并，往往是按被合并方的原值和累计折旧分别纳入合并，此时就会需要用到此处的“新增”栏。